臺灣彰化地方法院刑事判決             100年度易緝字第16號
公  訴  人  臺灣彰化地方法院檢察署檢察官
被      告  陳楷樹
上列被告因違反毒品危害防制條例案件，經檢察官提起公訴（99
年度毒偵字第1428號），本院依簡式審判程序判決如下：
    主  文
陳楷樹施用第二級毒品，累犯，處有期徒刑柒月。
    事  實
一、陳楷樹前因施用毒品案件，經本院裁定送觀察、勒戒，認無
    繼續施用毒品傾向後，於民國88年2 月24日釋放出所，並由
    臺灣彰化地方法院檢察署檢察官以88年度偵字第1810號為不
    起訴處分確定。又因施用毒品案件，經本院裁定送觀察、勒
    戒後，認有繼續施用毒品傾向，再經臺灣彰化地方法院檢察
    署檢察官聲請強制戒治及提起公訴，強制戒治部分經本院裁
    定令入戒治處所施以強制戒治，於90年4 月18日停止戒治出
    所並付保護管束，後於90年10月25日保護管束期滿戒治完畢
    ；刑事部分，則經本院於90年1 月2 日以89年度易字第1803
    號判決處有期徒刑8 月，經上訴後，則經臺灣高等法院臺中
    分院於90年5 月8 日以90年度上易字第672 號判決駁回上訴
    確定，經入監執行後，於91年7 月10日縮刑期滿執行完畢。
    另因施用毒品案件，經臺灣彰化地方法院檢察署檢察官聲請
    強制戒治並提起公訴，強制戒治部分，經本院裁定令入戒治
    處所施以強制戒治，於93年1 月9 日因毒品危害防制條例修
    正施行而毋庸執行；刑事部分，則經本院於92年6 月19日以
    92年度易字第364 號判決處有期徒刑7 月確定，經入監執行
    ，於93年8 月8 日縮刑期滿執行完畢。再因(1)施用毒品案件
    ，經本院於94年5 月5 日以94年度易字第438 號判決處有期
    徒刑8 月確定；復因(2)施用毒品案件，經臺灣高等法院臺中
    分院於94年12月29日以94年度上易字第1430號判決處有期徒
    刑1 年6 月；又因(3)非駕駛業務過失致死及肇事逃逸案件，
    經本院於94年10月31日以94年度交訴字第107 號判決處有期
    徒刑1 年、1 年2 月，並應執行有期徒刑2 年確定；後該(1)
    至(3)案並經臺灣高等法院臺中分院於95年3 月16日以95年度
    聲字第187 號裁定定應執行有期徒刑3 年5 月確定，復經減
    刑並定應執行刑為有期徒刑1 年8 月確定，經接續入監執行
    後，甫於96年12月16日縮刑期滿執行完畢。詎仍不知悔改，
    復基於施用第二級毒品甲基安非他命之犯意，於99年6 月28
    日晚上8 時許，在彰化縣溪湖鎮○○路路邊，以將甲基安非
    他命置於玻璃球吸食器（業已丟棄，未扣案）內燒烤吸食煙
    霧之方式，施用甲基安非他命1 次。嗣因另案通緝，為警於
    同年月30日下午5 時許，在其彰化縣二林鎮振興里振興巷9
    號之5 住所查獲，經徵其同意，採集尿液送驗之結果呈安非
    他命及甲基安非他命陽性反應，始悉上情。
二、案經彰化縣警察局芳苑分局報請臺灣彰化地方法院檢察署檢
    察官偵查起訴。
    理  由
一、被告陳楷樹所犯為死刑、無期徒刑、最輕本刑為3 年以上有
    期徒刑或高等法院管轄第一審案件以外之罪，並於本院行準
    備程序時就被訴事實為有罪之陳述，本院合議庭依刑事訴訟
    法第273 條之1 第1 項規定，裁定改由受命法官獨任行簡式
    審判程序，合先敘明。
二、上揭事實，業據被告於警詢及本院審理中均坦承不諱，且被
    告經警採集其尿送檢驗結果，確呈安非他命、甲基安非他命
    陽性反應，此有彰化縣警察局芳苑分局委託檢驗尿液代號與
    真實姓名對照認證單、詮昕科技股份有限公司於99年7 月8
    日出具之編號00000000號濫用藥物尿液檢驗報告各1 紙在卷
    可稽；足認被告任意性自白與事實相符。又被告前因施用毒
    品案件，經本院裁定送觀察、勒戒，認無繼續施用毒品傾向
    後，於88年2 月24日釋放出所，並由臺灣彰化地方法院檢察
    署檢察官以88年度偵字第1810號為不起訴處分確定。又因施
    用毒品案件，經本院裁定送觀察、勒戒後，認有繼續施用毒
    品傾向，再經臺灣彰化地方法院檢察署檢察官聲請強制戒治
    及提起公訴，強制戒治部分經本院裁定令入戒治處所施以強
    制戒治，於90年4 月18日停止戒治出所並付保護管束，後於
    90年10月25日保護管束期滿戒治完畢；刑事部分，則經本院
    於90年1 月2 日以89年度易字第1803號判決處有期徒刑8 月
    ，經上訴後，則經臺灣高等法院臺中分院於90年5 月8 日以
    90年度上易字第672 號判決駁回上訴確定之事實，復有臺灣
    彰化地方法院檢察署刑案資料查註紀錄表、臺灣高等法院被
    告前案紀錄表各1 份在卷可證。綜上所述，本件事證已臻明
    確，被告前開犯行，堪以認定，應予依法論科。
三、按甲基安非他命為毒品危害防制條例第2 條第2 項第2 款所
    規定之第二級毒品，不得施用。是核被告所為，係犯毒品危
    害防制條例第10條第2 項之施用第二級毒品罪；被告為供施
    用而持有毒品之低度行為，應為施用之高度行為所吸收，不
    另論罪。又被告前有事實欄所載之前科資料，有臺灣高等法
    院被告前案紀錄表1 份在卷可稽，被告於受有期徒刑執行完
    畢後5 年內故意再犯本件有期徒刑以上之罪，為累犯，應依
    刑法第47條第1 項規定，加重其刑。爰審酌被告曾因施用毒
    品經送觀察、勒戒及強制戒治後，仍未知警惕，再犯本案之
    罪，足見其雖經上開治療程序，仍未徹底戒除惡習遠離毒害
    ，顯未能善體國家設置觀察、勒戒機構，協助毒品施用者戒
    除毒害之良法美意，惟念及施用毒品本質上係戕害自身健康
    之行為，尚未嚴重破壞社會秩序或侵害他人權益，暨其犯後
    尚知坦承犯行、態度良好等一切情狀，量處如主文所示之刑
    ，以示懲儆。
據上論斷，應依刑事訴訟法第273 條之1 第1 項、第299 條第1
項前段，毒品危害防制條例第10條第2 項，刑法第11條前段、第
47條第1 項，判決如主文。
本案經檢察官朱健福到庭執行職務。
中    華    民    國   100    年    7     月    6     日
                  刑事第三庭          法  官    林怡君
以上正本證明與原本無異。
如不服本判決應於收受判決後10日內向本院提出上訴書狀，並應
敘述具體理由；其未敘述上訴理由者，應於上訴期間屆滿後20日
內向本院補提理由書（均須按他造當事人之人數附繕本）「切勿
逕送上級法院」。
中    華    民    國   100    年    7     月    6     日
                                      書記官    顧嘉文
附錄本案論罪科刑法條全文：
毒品危害防制條例第10條
施用第一級毒品者，處 6 月以上 5 年以下有期徒刑。
施用第二級毒品者，處 3 年以下有期徒刑。